臺灣花蓮地方法院民事簡易判決
110年度花簡字第449號
原      告  台灣電力股份有限公司花蓮區營業處

法定代理人  吳耀民  


訴訟代理人  洪郁玹  
            廖力賢  
被      告  蘇家德  

上列當事人間請求侵權行為損害賠償事件，本院於中華民國110
年11月18日言詞辯論終結，判決如下：
    主      文
被告應給付原告新臺幣101,134元，及自民國110年4月6日起至清
償日止，按年息5%計算之利息。
訴訟費用新臺幣1,110元由被告負擔。
本判決得假執行。但被告如以新臺幣101,134元為原告預供擔保
，得免為假執行。 
    事實及理由
一、原告主張：被告於民國109年9月14日3時11分許，駕駛車牌
    號碼000-0000營業小客車（計程車），與訴外人林濬華駕駛
    車牌號碼000-0000自用小客車，行經花蓮縣花蓮市北濱街、
    五權街口，因雙方未充分注意車前狀況發生碰撞，而致原告
    2具亭置式變壓器遭波及撞損（下稱系爭車禍），經核定之
    賠償費為新臺幣（下同）101,134元。爰依侵權行為損害賠
    償之法律關係請求原告賠償等語。並聲明：被告應給付原告
    101,134元，及自支付命令送達翌日起至清償日止，按週年
    率5%計算之利息。
二、被告則以：被告駕駛車輛時有依法停車，確定沒有車才開；
    被告的車輛被訴外人高速側撞，但車身沒有碰上原告的電箱
    等語資為抗辯。並聲明：原告之訴駁回。　　
三、本院之判斷：
  ㈠按因故意或過失，不法侵害他人之權利者，負損害賠償責任
    。數人共同不法侵害他人之權利者，連帶負損害賠償責任。
    汽車、機車或其他非依軌道行駛之動力車輛，在使用中加損
    害於他人者，駕駛人應賠償因此所生之損害。不法毀損他人
    之物者，被害人得請求賠償其物因毀損所減少之價額。負損
    害賠償責任者，除法律另有規定或契約另有訂定外，應回復
    他方損害發生前之原狀。第一項情形，債權人得請求支付回
    復原狀所必要之費用，以代回復原狀。民法第184條第1項前
    段、第185條第1項前段、第191條之2前段、第196條、第213
    條第1項、第3項定有明文。次按當事人主張有利於己之事實
    者，就其事實有舉證之責任。民事訴訟法第277條前段規定
    甚明。原告對於自己主張之事實已盡證明之責後，被告對其
    主張，如抗辯其不實並提出反對之主張者，則被告對其反對
    之主張，亦應負證明之責，此為舉證責任分擔之原則。
  ㈡原告就其主張之事實，提出道路交通事故現場圖、花蓮縣警
    察局花蓮分局交通分隊道路交通事故當事人登記聯單、花蓮
    縣警察局道路交通事故初步分析研判表、調解不成立證明書
    、設備賠償核定單等為證（卷19至25、155頁）。被告對上
    揭時地與訴外人林濬華發生系爭車禍而波及毀損原告所有2
    具亭置式變壓器一節，雖不爭執，但以「車不是我撞的」等
    語置辯。經查：
　1.依道路交通事故現場圖現場摘要處理欄所載：「A車蘇家德
    （即被告）駕駛小客車計程車TDC-7351由五權街東往西向行
    駛，行經北濱街與五權街口時與由北濱街北往南向行駛之B
    車林濬華駕駛之自小客車AUB-3726發生擦撞，雙方車輛發生
    碰撞後B車AUB-3726撞擊路旁兩個台電電箱。」（卷19頁）
    、及花蓮縣警察局道路交通事故初步分析研判表當事人被告
    、林濬華之初步分析研判可能之肇事原因（或違規事實）欄
    所分別記載：「駕車行經設有閃光紅燈號誌之交岔路口，支
    線道車輛未讓幹線道車先行。」、「一、駕車行經設有閃光
    黃燈號誌之交岔路口，未充分注意車前狀態，且未減速接近
    ，注意安全，小心通過。二、無照駕駛。」等語（卷23頁）
    ，堪認被告、林濬華駕車均有過失、且均為造成原告所有設
    備毀損之共同原因，成立共同侵權行為，被告與林濬華對原
    告所受之損害即應負全部之連帶損害賠償責任。本件原告對
    於其主張之事實已盡證明之責，被告空言以上開情詞為辯，
    否認自己應負肇事責任，揆諸上述舉證責任分擔原則之說明
    ，並無可採。
  2.被告因過失毀損原告所有2具亭置式變壓器，原告主張該設
    備受有賠償費核定單所示之損害項目、修復或其他相關費用
    等金額合計101,134元（卷155頁）之損失，而被告對此並未
    爭執，是原告依首揭規定請求賠償，即屬有據。
　㈢按給付無確定期限者，債務人於債權人得請求給付時，經其
    催告而未為給付，自受催告時起，負遲延責任。其經債權人
    起訴而送達訴狀，與催告有同一之效力。遲延之債務，以支
    付金錢為標的者，債權人得請求依法定利率計算之遲延利息
    。應付利息之債務，其利率未經約定，亦無法律可據者，週
    年利率5%。民法第229條第2項、第233條第1項前段、第203
    條定有明文。本件原告上開損害賠償請求，係屬無確定期限
    之債權，並以支付金錢為標的。則原告主張被告應自支付命
    令送達翌日即110年4月6日（卷57、59頁）起至清償日止計
    付法定遲延利息，亦屬有據。　
五、綜上所述，原告依侵權行為損害賠償之法律關係請求如主文
    第1項所示，為有理由，應予准許。
六、本件係就民事訴訟法第427條訴訟適用簡易程序所為被告敗
    訴之判決，依同法第389條第1項第3款，應依職權宣告假執
    行，並依同法第392條第2項，依職權宣告被告如預供相當之
    擔保，得免為假執行。　　
七、訴訟費用負擔之依據：民事訴訟法第78條。並依職權確定訴
    訟費用額（第一審裁判費）如主文第2項所示。 
中    華    民    國   110    年    12    月    23    日
                        花蓮簡易庭  法  官  林敬展
以上正本係照原本做成。
如不服本判決，應於送達後20日內，向本院提出上訴狀（上訴狀
須表明上訴理由）並繳納上訴審裁判費；如於本判決宣示後送達
前提起上訴者，應於判決送達後20日內補提上訴理由書（均須按
他造當事人之人數附繕本）。
如委任律師提起上訴者，應一併繳納上訴審裁判費。
中　　華　　民　　國　　110 　年　　12　　月　　23　　日
                                    書記官  張芝瑜